【裁判字號】    98,上易,2788
【裁判日期】    981201
【裁判案由】    竊盜
【裁判全文】
臺灣高等法院刑事判決                98年度上易字第2788號
上  訴  人
即  被  告  甲○○
                    （另案於臺灣臺北看守所）
上列上訴人因被告竊盜案件，不服臺灣臺北地方法院98年度易字
第2533號，中華民國98年9 月30日第一審判決（起訴案號：臺灣
臺北地方法院檢察署98年度偵字第18303 號），提起上訴，本院
判決如下：
    主  文
上訴駁回。
    理  由
一、依刑事訴訟法第三百五十條、第三百六十一條、第三百六十
    二條、第三百六十七條規定，不服地方法院之第一審判決而
    上訴者，須提出上訴書狀，並應敘述具體理由，為上訴必備
    之程式；其所提出之書狀未敘述上訴理由，或僅曾以言詞陳
    述上訴理由者，均應於上訴期間屆滿後二十日內補提理由書
    於第一審法院。第一審法院經形式審查，認逾期未補提上訴
    理由者，應定期間先命補正；逾期未補正者，為上訴不合法
    律上之程式，應以裁定駁回。倘已提出上訴理由，但所提非
    屬具體理由者，則由第二審法院以上訴不合法律上之程式，
    判決駁回。而所謂具體理由，必係依據卷內既有訴訟資料或
    提出新事證，指摘或表明第一審判決有何採證認事、用法或
    量刑等足以影響判決本旨之不當或違法，而構成應予撤銷之
    具體事由，始克當之（例如：依憑證據法則具體指出所採證
    據何以不具證據能力，或依憑卷證資料，明確指出所為證據
    證明力之判斷如何違背經驗、論理法則）；倘僅泛言原判決
    認定事實錯誤、違背法令、量刑失之過重或輕縱，而未依上
    揭意旨指出具體事由，或形式上雖已指出具體事由，然該事
    由縱使屬實，亦不足以認為原判決有何不當或違法者（例如
    ：對不具有調查必要性之證據，法院未依聲請調查亦未說明
    理由，或援用證據不當，但除去該證據仍應為同一事實之認
    定），皆難謂係具體理由，俾與第二審上訴制度旨在請求第
    二審法院撤銷、變更第一審不當或違法之判決，以實現個案
    救濟之立法目的相契合，此有最高法院九十七年台上字第八
    九二號判決意旨可參照。
二、本件被告上訴意旨略以：共犯究係許冠祥？亦或徐冠祥？或
    二人？原審未予究明。證人高民華、吳慶郎及乙○○所述，
    未經詰問，乃未完足調查之證據，原審未予補正程序，有瑕
    疵可指。所竊物品，為共犯許冠祥拿走。原審量刑太重，有
    違比例原則。請改判有期徒刑六月以下等語。經查：原審以
    被告甲○○坦承犯行（原審卷第17頁），核與告訴人乙○○
    、吳慶郎指訴情節，證人高民華證述相符，復有監視錄影設
    備擷取畫面5 張在卷可稽，而認定被告犯行。並考量被告前
    因竊盜，遭判處有期徒刑一年十月，經執行完畢，為累犯，
    且審酌被告素行不佳，正值青壯年，不思正當工作以獲取財
    物，妄想以竊盜等手段不勞而獲，觀念顯有偏差，且其毀壞
    門扇竊盜，除造成被害人等之財物損失外，復嚴重影響被害
    人之居住平穩性及安全感，惟念犯後於猶能坦承犯行，態度
    尚佳，兼衡其犯罪手段、生活狀況、智識程度、品行等一切
    情狀，量處有期徒刑一年二月。認事用法，並無不當。且參
    酌被告前案竊盜之量刑，及所竊物品之價值（二十餘萬元）
    ，並竊盜手法為破壞大門、門窗，手段顯非和平等情，則原
    審量刑，並不違比例原則。被告上訴指原審量刑太重，有違
    比例原則，請量處有期徒刑六月以下乙節，顯有誤會。至於
    所指共犯姓名乙節，被告於原審稱：徐冠祥等語（原審卷第
    17頁），原判決因而據以記載，並無不合。至於併案起訴書
    所載，與此略有出入，惟此乃該名共犯真實姓名問題，並不
    影響本案確有共犯之事，若共犯姓名有誤，亦屬依法更正問
    題，不能動搖本案竊盜之事實。另有關證人乙○○、吳慶郎
    、高民華分別於警、偵訊之供、證述，被告於原審審判期日
    均表示無意見，依刑事訴訟法第159條之5，自有證據能力。
    且被告於原審未曾聲請傳喚詰問，乃拋棄詰問權，自無所謂
    未經詰問，為未完足之證據問題。綜上，被告上訴，顯未依
    據卷內既有訴訟資料或提出新事證，指摘或表明第一審判決
    有何採證認事、用法或量刑等足以影響判決本旨之不當或違
    法，而構成應予撤銷之具體事由，揆諸上開法條規定及最高
    法院判決意旨，難認上訴合法，應予駁回。爰不經言詞辯論
    ，依刑事訴訟法第三百六十七條前段、第三百七十二條規定
    ，判決如主文。
中    華    民    國    98    年    12    月    1     日
                  刑事第十八庭審判長法  官  吳鴻章
                                    法  官  汪梅芬
                                    法  官  周政達
以上正本證明與原本無異。
不得上訴。
                                    書記官  廖純瑜
中    華    民    國    98    年    12    月    1     日


司法院資訊處製作；財團法人民間司法改革基金會備份。
